# 关于指定为以公允价值计量且变动计入其他综合收益

提问人：laurazj 时间：2022-06-02 13:21:48
我方投资了一个基金公司，其是合伙企业性质，我们想指定为FVOCI，有没有实际操作可行的概念？
由于合伙企业有存续期的概念，是否直接不能指定为FVOCI？

回答人：chenyiwei
对有限寿命主体的投资不能指定为FVOCI。
《 2020 年上市公司年报会计监管报告》：
（ 2 ）未正确界定权益工具投资
根据企业会计准则及相关规定，在初始确认时，企业可以将非交易性权益工具投资指定为以公允价值计量且其变动计入其他综合收益的金融资产，并列报于”其他权益工具投资”。此处权益工具投资中的”权益工具”是指对于工具发行方来说，满足《企业会计准则第 37 号——金融工具列报》中权益工具定义的工具。符合金融负债定义但是被分类为权益工具的特殊金融工具本身并不符合权益工具的定义，从投资方的角度也就不符合指定为以公允价值计量且其变动计入其他综合收益的金融资产的条件。
年报分析发现，个别上市公司对外进行投资，持有被投资单位的优先股，上市公司未恰当分析优先股相关特征而将该投资指定为以公允价值计量且其变动计入其他综合收益的金融资产。实务中，优先股协议条款较为复杂，往往存在嵌入衍生条款以及固定股息率的强制分红、强制赎回等条款，导致从发行方角度优先股并非整体满足权益工具定义，相应地从投资方角度不满足指定为以公允价值计量且其变动计入其他综合收益的金融资产的条件。